【裁判字號】    98,抗,1904
【裁判日期】    981229
【裁判案由】    訴訟救助
【裁判全文】
臺灣高等法院民事裁定                  98年度抗字第1904號
抗  告  人  甲○○
上列抗告人與相對人國防部陸軍司令部間請求國家賠償事件聲請
訴訟救助，對於中華民國98年11月6 日臺灣桃園地方法院98年度
救字第86號裁定，提起抗告，本院裁定如下：
    主      文
抗告駁回。
抗告訴訟費用由抗告人負擔。
    理      由
一、抗告人聲請及抗告意旨略以：伊與相對人間請求國家賠償事
    件之裁判費高達新台幣（下同）33萬元，伊無力支付，故聲
    請訴訟救助，以張弱勢亦能訴訟之平權；伊僅有之汽車因無
    法如期繳納貸款，已遭取回；伊失業半年多，仍無法覓得工
    作，實係一貧如洗無資力支付訴訟費用者，原裁定駁回伊訴
    訟救助之聲請，顯有違誤等語。
二、按當事人無資力支出訴訟費用者，法院應依聲請，以裁定准
    予訴訟救助，但顯無勝訴之望者，不在此限；無資力支出訴
    訟費用之事由，應提出能即時調查之證據以釋明之，民事訴
    訟法第107 條第1 項、第109 條第2 項、第284 條分別定有
    明文。所謂無資力係指窘於生活，且缺乏經濟信用者而言（
    最高法院43年台抗字第152 號判例意旨參照）。本件抗告人
    雖提出清寒證明書、裕融企業股份有限公司取回車輛之存證
    信函、台北市政府勞工局松山就業服務站出具14日內無法推
    介就業或無法安排參加職業訓練之「認定收執聯」等釋明其
    為無資力，惟查：
  (一)抗告人97年度有薪資所得234,798 元，有財政部臺北市國稅
    局財產歸屬資料清單、97年度綜合所得稅各類所得資料清單
    、稅務電子閘門財產所得調件明細表可證（見原審卷第8 、
    18頁）。
  (二)抗告人於98年9 月間使用之花旗銀行VISA卡；荷蘭銀行MAST
    ER卡、VISA卡；台灣新光商業銀行VISA卡；大眾銀行VISA卡
    ；中國信託銀行MASTER卡、VISA卡、JCB 卡應付金額分別為
    72,242元、114,749 元、37,903元、117,246 元、15,760元
    ，有財團法人金融聯合徵信中心98年9 月30日金徵（業）字
    第0980016137號函檢附之當事人綜合信用報告可憑（見原審
    卷第21頁反面）。
  (三)綜上，抗告人於97年度間有薪資所得234,798元，於98年9月
    間以信用卡與銀行間往來之金額更高達357,900元，足認抗
    告人非窘於生活，且缺乏經濟信用者。
三、綜上，抗告人主張無資力支出訴訟費用，不能認為真實，其
    聲請訴訟救助，不應准許，原法院駁回抗告人訴訟救助之聲
    請，核無不合。抗告意旨指摘原裁定不當，求予廢棄，為無
    理由，應予駁回。
四、據上論結，本件抗告為無理由，爰裁定如主文。
中    華    民    國    98    年    12    月    29    日
                    民事第十五庭
                        審判長法  官  林恩山
                              法  官  郭松濤
                              法  官  陳雅玲
正本係照原本作成。
本裁定除以適用法規顯有錯誤為理由外，不得再抗告。如提起再
抗告，應於收受後10日內委任律師為代理人向本院提出再抗告狀
。並繳納再抗告費新台幣１千元。
中    華    民    國    98    年    12    月    30    日
                              書記官  葉國乾

司法院資訊處製作；財團法人民間司法改革基金會備份。
